

Especialista en Gerencia de Proyectos, Profesional en Ingeniería Industrial, bilingüe B2+ con conocimientos y experiencia en desarrollo de estrategia, implementación de planes de acción que permitan la mejora continua de la empresa, estandarización y optimización de procesos, planteamiento de procedimientos y KPI's, además poseo conocimientos en sistemas de gestión integrados, manejo de base de datos e indicadores. Soy una persona que se reta a sí mismo, adaptable al cambio, orientado al logro y con gran capacidad de análisis y decisión para la mejora continúa en el sector de la empresa. HABILIDADES TÉCNICAS Lider de equipo y proyectos Seguimiento y control de sistemas integrados de gestión. Análisis de alcance y certificación de la empresa. Supervisión de la operación enfocada en el mejoramiento de procesos. Seguimiento KPI's del equipo de trabajo.

Experiencia laboral

Ene2023 - Ago2024

Billing Specialist

Csg international

Liderar y desempeñar un papel clave en la revisión de proyectos, informes y análisis de facturación de nuestros clientes. La gestión de servicio gestionado de CSG consta de servicios de procesamiento y soporte junto con las tareas requeridas del sistema de producción. El puesto se compone de responsabilidades de facturación y análisis del proyecto dependiendo la necesidad del cliente. Proporcionar un buen desarrollo de la comunicación con el cliente, la resolución de problemas y liderar equipos para optimizar procesos y satisfacer las necesidades del cliente interno y externo.

Logros:

- Reducir tiempos de respuesta a nuestros clientes.
- Analizar de manera óptima el requerimiento del cliente para dar una pronta solución a su solicitud.
- Optimizar los procesos de respuesta y solución para dar apoyo al equipo.
- Ayudar a identificar, documentar y completar requisitos o tareas de facturación, que alimentan el ciclo financiero, brindando garantía de calidad y mejora continua.
- Desarrollar documentación para todos los procesos internos y del cliente mientras se asume la responsabilidad general de los procedimientos y análisis de facturación.

Mar2020 - Mar2022

Profesional logistico

Sgs colombia

Liderar proyectos de evaluación a proveedores y consultorías enfocados en la mejora de negocio, planeación auditorías de primera, segunda y tercera parte, a nivel nacional e internacional, realizar el seguimiento del proceso desde la oferta hasta la ejecución del servicio, manejo de diferentes proyectos teniendo en cuenta los diferentes estándares de calidad.

Logros:

- Reduje los gastos operativos de los servicios que se realizan en el sector en un 40%
- Organice el control de la organización del cargo estipulado por medio de, tablas dinámicas, indicadores lo cual facilitó la operación.
- Sincronicé la comunicación entre el área comercial, técnica y operativa, permitiendo así optimizar el proceso logístico.

Sep2018 - Mar2020

Gestor de entregables

Icontec

Verificar el proceso final de la cadena de auditoria y el proceso de evaluación de los diferentes reglamentos y normas voluntarias y poder emitir una certificación al cliente, así mismo, desempeñe tareas especialmente para certificación de producto, servicios y procesos.

Logros

- Reduje los tiempos de respuesta inmediata a las solicitudes de importación en un 62%
- Optimicé los procesos de la operación por medio de la automatización de las constancias solicitadas.

Estudios

Mar2022 - May2023

Especialidad En Gerencia De Proyectos

Politécnico Grancolombiano

Jul2013 - Sep2019

Ingenieria Industrial

Politécnico Grancolombiano

Ene2000 - Dic2010

Bachillerato

Colegio Miguel Antonio Caro

Reconocimientos

Sep2020

Auditor Interno Sistemas de Gestion integrado SGS International